【裁判字號】    89,易,354
【裁判日期】    890609
【裁判案由】    竊盜
【裁判全文】
臺灣新竹地方法院刑事判決                          八十九年度易字第三五四號
    公  訴  人  臺灣新竹地方法院檢察署檢察官
    被      告  乙○○
右列被告因竊盜案件，經檢察官提起公訴（八十九年度偵字第九六二號），本院判決
如左：
    主  文
乙○○竊盜，處有期徒刑陸月。扣案之鑰匙壹支沒收。
    事  實
一、乙○○於八十九年一月下旬某日，在桃園縣龍潭鄉○○路某處空地旁，見丁○○
    所有之車牌號碼ＲＲＧ－二○三號機車停放該處（懸掛ＲＬＷ－七○九號車牌）
    ，竟意圖為自己不法之所有，以自己所有之鑰匙發動機車，竊取得手，留供己代
    步之用，嗣於同年二月九日下午二時許，騎乘該機車行經新竹縣竹北市縣○○路
    與光明六路口，為警欄檢查獲，並扣得鑰匙一支。
二、案經新竹縣警察局竹北分局報請臺灣新竹地方法院檢察官偵查起訴。
    理  由
一、訊據被告坦認有於右開時、地，取得該機車，惟否認有竊盜之故意。辯稱：該機
    車已相當老舊，停放該處，伊認為係他人所丟棄始騎乘，並無竊取之故意云云。
    惟查，承辦本案之警員甲○○於檢察官偵查時證稱：「我們問他車子是誰的，他
    說是朋友給他的，後來我們檢查出這部車有車主，問他車主誰，他說不知道，並
    改口說這部車停放在路邊很久，我把它拿來騎。」、「（機車）不會很爛，一般
    中古車，一般人看了不會覺得是人家不要的」等語，佐以該機車係民國八十四年
    十二月十三日新發牌照，有車籍作業系統－查詢認可資料一紙在卷足憑，足認該
    機車尚非破舊不堪，客觀上尚不致使人誤認係他人所棄置不用之物無疑，是被告
    確有竊取他人之機車之故意，上述所辯顯係事後卸責之詞，洵不足採，此外復有
    被害人丁○○於警訊之指述、贓物認領保管收據一紙在卷可按，罪證明確，犯行
    堪以認定。
二、核被告所為，係犯刑法第三百二十條第一項之竊盜罪，被告行竊之時間係在八十
    九年一月下旬某日、地點在桃園縣龍潭鄉○○路某處，已如前述，公訴人誤認為
    係於八十八年十月底，在桃園縣龍潭鄉○○路永欣戲院旁，均有未洽，併此敘明
    。爰審酌被告於八十二年間即有竊盜前科，經台灣桃園地方法院判處有期徒刑四
    月，併諭知緩刑三年，現緩刑已期滿，復於八十七年間又犯竊盜罪，經本院判處
    罰金刑，有台灣高等法院被告全國前案紀錄表可參，雖未構成累犯，然足見其素
    行不佳，且犯後仍飾詞狡辯尚無悔意態度不佳，及被害人所受之損害等一切情狀
    ，量處如主文所示之刑。又扣案之鑰匙一支，係被告所有，且係供犯罪所用之物
    ，業據其於警訊時供明在卷，應依刑法第三十八條第一項第二款宣告沒收。
三、公訴意旨另以：被告乙○○意圖為自己不法之所有，於八十八年四月間，在桃園
    縣平鎮市○○里○鄰○○路○段一二四巷十九弄一號前，趁丙○○不在之際竊取
    其所有之車牌號碼ＲＬＷ－七○九號輕機車車牌一面，嗣懸掛於上述竊得之機車
    上，因認被告另涉刑法第三百二十條第一項之竊盜罪嫌。然查，訊據被告堅詞否
    認有右開犯行，辯稱：伊竊取上述機車時，此車牌即已懸掛於機車上，並無先竊
    取該車牌等語。經查，證人丙○○於警訊及本院八十九年五月十一日訊問時證稱
    ：伊所有之車號ＲＬＷ－七○九號機車全部，係於八十八年四月間即遺失，現僅
    尋獲車牌等語，惟本件並無任何積極證據足以認定被告有竊取該機車全部，而該
    機車失竊時間較上開車牌號碼ＲＲＧ－二○三號機車為先，確有可能係竊取ＲＬ
    Ｗ－七○九號機車者將該車牌裝置於ＲＲＧ－二○三號機車上，再將機車停放於
    被告竊取機車處，況依理被告尚無先竊取車牌再竊取機車之可能，是自不得單以
    查扣之機車掛有ＲＬＷ－七○九號車牌，即遽採為不利於被告之認定；此外復查
    無其他證據證明被告確有公訴人所指此部分犯行，惟公訴意旨認此部分與前揭論
    罪科刑之竊盜罪間有連續犯裁判上一罪之關係，爰不另為無罪之諭知。
三、據上論斷，應依刑事訴訟法第二百九十九條第一項前段，刑法第三百二十條第一
    項、第三十八條第一項第二款、罰金罰鍰提高標準條例第一條前段。
本案經檢察官黃仁宏到庭執行職務。
中      華      民      國    八十九    年      六      月      九      日
                                臺灣新竹地方法院刑事第一庭
                                      法  官    滕  治  平
右正本證明與原本無異。
如不服本判決，應於判決送達後十日內向本院提出上訴狀( 應附繕本 )，上訴於
臺灣高等法院。
                                      書記官    彭  玟  源
中      華      民      國    八十九    年      六      月      九      日
刑法第三百二十條
意圖為自己或第三人不法之所有，而竊取他人之動產者，為竊盜罪，處五年以下有期
徒刑、拘役或五百元以下罰金。


司法院資訊處製作；財團法人民間司法改革基金會備份。
